【裁判字號】    98,交聲,1608
【裁判日期】    980511
【裁判案由】    違反道路交通管理處罰條例聲明異議
【裁判全文】
臺灣臺北地方法院交通事件裁定        98年度交聲字第1608號
異  議  人
即受處分人  甲○○
上列異議人即受處分人因違反道路交通管理處罰條例案件，對臺
北市政府警察局信義分局於中華民國九十八年三月二十三日所為
之處分（北市警義交裁字第Ａ一Ａ二三００一二號），聲明異議
，本院裁定如下：
    主  文
原處分撤銷。
甲○○慢車駕駛人，在人行道行駛，處罰鍰新臺幣參佰元。
    理  由
一、原處分意旨略以：異議人即受處分人甲○○於民國九十七年
    八月十三日九時三十分許，騎乘腳踏自行車，行駛於臺北市
    ○○路二號前之人行道上，經臺北市政府警察局交通警察大
    隊警員認受處分人有道路交通管理處罰條例第七十四條第五
    款之違規行為，掣發臺北市政府警察局北市警交大字第Ａ一
    Ａ二三００一二號舉發違反道路交通管理事件通知單予以舉
    發，受處分人於應到案日期（即九十七年十月九日）前之九
    十七年十月七日提出申訴後，原處分機關仍認受處分人有前
    述違規行為，乃依道路交通管理處罰條例七十四條第五款規
    定，以北市警義交裁字第Ａ一Ａ二三００一二號違反道路交
    通管理事件裁決書裁處受處分人罰鍰新臺幣（下同）五百元
    。
二、本件受處分人異議意旨略以：伊已經於九十七年十月七日針
    對本件舉發通知單聲明異議，並未逾期而仍未申訴，是原處
    分機關未裁處最低罰鍰三百元，而裁處五百元，實有違誤等
    語。
三、經查：
（一）按慢車駕駛人，在人行道行駛，處三百元以上六百元以下
      罰鍰，道路交通管理處罰條例第七十四條第五款定有明文
      。又依道路交通管理處罰條例第六十九條第一項第一款規
      定，腳踏自行車屬於慢車之一種。而慢車駕駛人有行駛於
      人行道之違規行為，而在舉發通知單上所載之應到案日期
      前聽候裁決，經主管機關調查後仍認定其有違規停車之行
      為者，依違反道路交通管理事件統一裁罰基準及處理細則
      第四十四條第一項及違反道路交通管理事件統一裁罰基準
      表之規定，需對該慢車駕駛人處以三百元之罰鍰。
（二）查受處分人於九十七年八月十三日九時三十分許，騎乘腳
      踏自行車，行駛於臺北市○○路二號前之人行道上，經臺
      北市政府警察局交通警察大隊警員認受處分人有道路交通
      管理處罰條例第七十四條第五款之違規行為，掣發臺北市
      政府警察局北市警交大字第Ａ一Ａ二三００一二號舉發違
      反道路交通管理事件通知單予以舉發等情，為受處分人所
      不爭執，並有上開舉發通知單一紙在卷可證，是受處分人
      確有騎乘慢車行駛於人行道上之違規事實。又受處分人於
      收受本件舉發通知單之後，業已於舉發通知單上所載之應
      到案日期前之九十七年十月七日向臺北市政府警察局交通
      警察大隊申訴，此有臺北市政府警察局信義分局九十八年
      五月四日北市警信分交字第０九八三一０四一四００號函
      一份在卷可證。是依前揭說明，受處分人應處三百元罰鍰
      ，始符法律規定，是原處分機關於九十八年三月二十三日
      以北市警義交裁字第Ａ一Ａ二三００一二號違反道路交通
      管理事件裁決書裁處受處分人罰鍰五百元，尚有未洽，是
      應由本院將原處分撤銷，以受處分人有道路交通管理處罰
      條例第七十四條第五款之違規行為，裁處罰鍰三百元，以
      資適法。
四、據上論斷，應依道路交通案件處理辦法第二十條，裁定如主
    文。
中    華    民    國    98    年    5     月    11    日
                      交通法庭  法  官  劉素如
上正本證明與原本無異。
如不服本裁定，應於裁定送達後5 日內向本院提出抗告狀。
                                書記官  陳育君
中    華    民    國    98    年    5     月    11    日


司法院資訊處製作；財團法人民間司法改革基金會備份。
